臺灣高雄地方法院民事裁定　九十三年財管字第一四號
　　聲　請　人　乙○
　　送達代收人　崇光法律事務所
　　相　對　人　甲○○
右聲請人聲請指定遺產管理人事件，本院裁定如左：
    主      文
聲請駁回。
程序費用由聲請人負擔。
    理      由
一、本件聲請意旨略以：被繼承人李天生（男，民國前六年一月二十八日生，身分證
    統一編號：Ｚ000000000號，住高雄市○○區○○街一○七巷二八號）
    於七十三年四月二十日死亡，其法定繼承人均已拋棄繼承。然聲請人於三十八年
    一月一日起承租被繼承人李天生所有坐落於嘉義縣朴子市○○段0000－00
    00地號之土地，其租賃期限至九十七年十二月三十一日止，並於九十年至九十
    二年期間代土地所有權人即被繼承人李天生繳交地價稅共計新台幣三萬五千一百
    三十二元，茲被繼承人李天生之遺產現今無人繼承，亦不能依民法第一千一百七
    十七條選定遺產管理人，聲請人為被繼承人李天生之債權人，為利害關係人，為
    順利受償債權，爰依非訟事件法第七十八條第一項及民法第一千一百七十八條第
    二項規定，為此聲請准許指定相對人即被繼承人之子甲○○為被繼承人李天生之
    遺產管理人，負責處理遺產之一切事宜。
二、按「先順序繼承人均拋棄其繼承權時，由次順序之繼承人繼承。其次順序繼承人
    有無不明或第四順序之繼承人均拋棄其繼承權者，準用關於無人承認繼承之規定
    」，「繼承開始時，繼承人之有無不明者，由親屬會議於一個月內選定遺產管理
    人，並將繼承開始及選定遺產管理人之事由，向法院報明」，「親屬會議依前條
    規定為報明後，法院應依公示催告程序，定六個月以上之期限，公告繼承人，命
    其於期限內承認繼承。無親屬會議或親屬會議未於前條所定期限內選定遺產管理
    人者，利害關係人或檢察官，得聲請法院選任遺產管理人，並由法院依前項規定
    為公示催告」，民法第一千一百七十六條第六項、第一千一百七十七條、第一千
    一百七十八條分別定有明文。
三、查聲請人主張之前揭事實，固據其提出台南縣私有耕地租約、戶籍謄本、除戶謄
    本、土地登記謄本各一份、嘉義縣稅捐稽徵處九十年至九十二年地價稅繳款書共
    三份為證，且有本院依職權調取之稅務電子閘門財產所得調件明細表在卷可憑，
    然相對人係被繼承人李天生之子女，依法為被繼承人李天生之第一順位法定繼承
    人，且相對人並未拋棄繼承等情，業有戶籍謄本在卷可稽，且經本院查核無訛。
    是本件被繼承人尚有法定繼承人甲○○存在，非屬無人繼承或繼承人不明，揆諸
    首揭規定與說明，本件聲請人遽以聲請指定遺產管理人，顯不合法，應予駁回。
四、依非訟事件法第八條第一項前段，裁定如主文。
中　　　華　　　民　　　國　 　九十三　 　年　　　六　　　月　　十六　　日
                               臺灣高雄地方法院家事法庭
~B法　　　官　施柏宏
右為正本係照原本作成。
如對本裁定抗告，須於裁定送達後十日內向本院提出抗告狀。
中　　　華　　　民　　　國　　 九十三　 　年　　　六　　　月　　十六　　日
~B法院書記官　陳惠玲
